【裁判字號】    95,訴,151
【裁判日期】    950512
【裁判案由】    竊盜等
【裁判全文】
臺灣苗栗地方法院刑事判決               95年度訴字第151號
公  訴  人  臺灣苗栗地方法院檢察署檢察官
被      告  甲○○
                    （另案於台灣台中監獄苗栗分監執行中）
上列被告因竊盜等案件，經檢察官提起公訴（95年度偵字第83號
、第677 號、第945 號），暨移送併案審理（95年度偵字第1818
號），本院合議庭裁定改依簡式審判程序，判決如下：
    主  文
甲○○連續犯攜帶兇器竊盜罪，累犯，處有期徒刑貳年，扣案之
T 型六角扳手壹支、鑰匙貳支，均沒收；又犯損壞公務員職務上
掌管之物品罪，處有期徒刑柒月。應執行有期徒刑貳年陸月，扣
案之T 型六角扳手壹支、鑰匙貳支，均沒收。
    事  實
一、甲○○曾於民國80年間因違反麻醉藥品管理條例及竊盜案件
    ，經臺灣高等法院分別判處有期徒刑7 月、3 年、1 年10月
    確定，經裁定定應執行有期徒刑5 年確定，於89年5 月8 日
    假釋並付保護管束。假釋期間又犯竊盜罪，經本院判處有期
    徒刑1 年確定，並經撤銷假釋，上述殘刑及所犯竊盜罪經宣
    告有期徒刑1 年部分，經接續執行，於94年3 月27日縮刑期
    滿執行完畢。甲○○又為下列行為；(一)基於意圖為自己不法
    所有之概括犯意，(1)於94年11月下旬某日，在苗栗縣公館鄉
    玉谷村某處，民偉視訊有限公司之貨車內，以不詳方式進入
    該貨車竊取戊○○所有之花旗銀行VISA卡1 張（卡號000000
    0000000000），得手後攜回苗栗縣苗栗市嘉盛里12鄰嘉盛10
    7 號住處藏放。(2)於94年12月27日7 時許，在苗栗市○○里
    ○○鄰○○路326 號前，攜帶T 型六角扳手1 支，竊取己○○
    所有之車號MJ－3819號自用小客車，得手後供己使用。嗣於
    同日9 時10分許，在苗栗市嘉盛里111 號前，為警查獲。(3)
    於95年1 月5 日5 時30分許，在苗栗縣公館鄉福星村267 之
    19號前，以自備鑰匙1 支（未扣案），竊得乙○○所有車號
    LU－8300號自用小客車。(4)於95年1 月12日零時5 分許，在
    苗栗市○○路158 號嘉興郵局旁，徒手竊得吳秉鋒所有車號
    OQ -9858號自用小客車之車牌2 面（該車係於94年12月28日
    22時許，在苗栗縣後龍鎮○○里○ 鄰○○路43-2號前，遭姓
    名年籍不詳之歹徒竊取後停放該處），並將之拆換至先前竊
    得之車號LU-8300 號自用小客車上使用。(5)95年1 月12 日5
    時30分許，在苗栗市○○路111 號前，利用自備錀匙2 支，
    竊得丁○○所有車號MJ－0569號自用小客車，並將蔡佩宜所
    有車號Q9－7313號車之車牌2 面（蔡佩宜曾於94年12月間委
    由甲○○處理該車之報廢事宜）拆換至上開竊得之車號MJ－
    0569號車輛上使用。(二)95年1 月19日14時20分許，甲○○駕
    駛上開竊得之車號MJ－0569號自用小客車（懸掛Q9-7313 之
    車牌），搭載張明正，行駛於苗栗縣後龍鎮○○路、成功路
    一帶，經苗栗縣警察局竹南分局新港派出所所長張維穩發現
    其行跡可疑，乃通報竹南分局後龍分駐所警員魏佑卿、李建
    業駕駛車號4885－KX號巡邏車，在後龍鎮○○路56號前攔檢
    甲○○人車。詎甲○○見前有警方之巡邏車，因作賊心虛，
    竟基於妨害公務之犯意，故意衝撞該巡邏車，而對於依法執
    行攔檢職務之警員，施以強暴行為，致該員警職務上掌管之
    巡邏車之左前車頭毀損。幸後龍分駐所副所長邱永豐同時間
    駕駛車號2A-8140 號巡邏車趕往支援，見狀後，為遏止甲○
    ○逃離，以車頭與甲○○所駕車輛對撞，迫使甲○○下車逃
    竄，警方始順利在追逐約100 公尺後，將其逮獲，並查悉上
    情。
二、案經苗栗縣警察局苗栗分局及竹南分局報請臺灣苗栗地方法
    院檢察署檢察官偵查起訴及移送併辦。
    理  由
一、上開事實業據被告甲○○於本院審理時坦承不諱，事實欄一
    之(一)並據被害人戊○○於警詢證述確有上開財物失竊（見18
    18號偵查卷第44頁），被害人己○○於警詢證述：其所有上
    開之車號MJ－3819號自用小客車，於94年12月27日7 時許，
    在苗栗市○○里○○鄰○○路326 號前遭竊等語（見偵字第83
    號偵查卷第26頁31），被害人乙○○於警詢證稱：其丈夫彭
    明中所有之車號LU－8300號自用小客車遭竊後，經警尋獲，
    但有2 面車牌未尋獲等語（見偵字第945 號偵查卷第26頁）
    ，被害人吳秉鋒於警詢證稱：所有之車號OQ－9858號自小客
    車於94年12月28日22時許，在苗栗縣後龍鎮○○里○ 鄰○○
    路43-2號前整部車遭竊，警方尋獲車號OQ－9858號車牌2 面
    是其所有，汽車尚未尋獲等語（見偵字第945 號偵查卷第29
    頁），被害人丁○○於警詢證稱：所有車號MJ－0569號自用
    小客車，在苗栗市○○路111 號前遭竊等語（見偵字第677
    號偵查卷第28頁），被告自白經核與上開被害人所述被害情
    節大致相符。事實欄一之(二)，業據證人即員警魏佑卿於偵查
    中具結證稱：我與李建業駕駛車號4885－KX號巡邏車，在後
    龍鎮○○路56號前攔檢被告當時所駕駛之自小客車，我們抵
    達成功路時遠遠就看到被告所駕駛之車輛，我們就停在那裡
    等被告，警車有鳴警笛，亦有打開警示燈，被告應該老遠即
    發現前有警車，結果他還是撞上來等語（見偵字第677 號偵
    查卷第86頁）。此外復有贓物認領保管單5 紙（見偵字第18
    18號第47頁、偵字第83號偵查卷第31頁、第945 號偵查卷第
    33、34頁、第677 號偵查卷第41頁）、道路交通事故現場圖
    及調查報告表各1 份、現場及車損照片9 張（見第677 號偵
    查卷第62至69頁），並扣得被告所有供其犯罪所用之T 型六
    角扳手1 支、鑰匙2 支（見第83號卷第35頁、第677 號卷第
    82頁），被告自白與事實相符，足堪採信。
二、按汽車零件如遭破壞，自足減損各該零件之功能及作用，降
    低機車駕駛之安全性，並造成修復或更換零件之財物損失，
    均足成立損壞物品之罪，最高法院88年度台上字第3742號判
    決參照。核被告所為，事實欄一之(一)(2)係犯刑法第321 條第
    1 項第3 款之加重竊盜罪，事實欄一之(一)(1)(3)(4)(5)均係犯同
    法第320 條第1 項之竊盜罪，另事實欄一之(二)係犯同法第13
    5 條第1 項之妨害公務罪及第138 條之損壞公務員職務上掌
    管物品罪。被告犯事實欄一(一)之5 次竊盜犯行，時間緊接，
    觸犯基本構成要件相同之罪名，顯係出於概括犯意反覆為之
    ，為連續犯，應依刑法第56條之規定論以情節較重之事實欄
    一之(一)(2)加重竊盜罪1 罪，並依法加重其刑。被告所犯刑法
    第135 條第1 項及第138 條之罪，係以1 行為觸犯數罪名，
    應依想像競合犯從一重論以刑法第138 條之損壞公務員職務
    上掌管物品罪。被告所犯加重竊盜罪與毀壞公務員職務上掌
    管物品罪，犯意各別，行為不同，應予分論併罰。被告就事
    實欄一之(一)(1)之竊盜犯行，雖未經檢察官起訴，但此部分的
    犯行，與起訴部分，亦即事實欄一之(一)(2)(3)(4)(5)之竊盜犯行
    ，具有連續犯之裁判上一罪關係，應為起訴效力所及，且經
    檢察官移送本院併案審理，本院自得予以審酌，附此敘明。
    被告有事實欄所載有期徒刑執行完畢之情形，有臺灣高等法
    院被告前案紀錄表1 份附卷可參，其於5 年內再犯本件有期
    徒刑以上之罪，為累犯，應依刑法第47條規定，遞加重其刑
    或加重其刑。爰審酌被告正值壯年，不思以正當途徑獲取財
    物，犯下多起竊盜，且抗拒員警逮捕，惟犯後終能坦承犯行
    ，犯後態度尚稱良好及檢察官具體求刑等一切情狀，分別量
    處如主文所示之刑，並定其應執行之刑，以示懲儆。扣案之
    T 型六角扳手1 支、鑰匙2 支，係被告所有，供其犯罪所用
    之物，應依刑法第38條第1 項第2 款之規定，併予宣告沒收
    。
三、退回併案部分：
  (一)併案意旨另以：被告甲○○基於竊盜之概括犯意(1)於94年2
    月8 日上午6 時許，在苗栗市○○路新竹客運站前，竊取辛
    ○○所有車號5506－HN之自小客車及車內財物。(2)於94年4
    月間某日，以不詳方式進入丙○○在苗栗市○○路61之1 號
    4 樓之住處（侵入住未據告訴），竊取丙○○所有臺灣銀行
    苗栗分行金融卡（編號000 －000 －000000）1 張得手後，
    攜回苗栗市嘉盛里12鄰嘉盛10 7號住處藏放。(3)於94年6 月
    下旬至7 月間某日，苗栗縣大湖鄉關帝廟附近，以不詳方式
    進入壬○○所有之車號8531－IQ號自小客車車內，竊取壬○
    ○所有之新竹國際企業銀行大湖分行金融卡（編號0000－00
    00 000）1 張、苗栗縣大湖地區農會存摺（帳號0000000000
    0000）1 本，得手後攜回上開住處藏放。(4)於94 年9月某日
    ，在苗栗縣獅潭鄉新豐村山上度假小木屋，以踰越該小木屋
    浴室上方安全設備之窗戶進入（侵入住宅為據告訴），竊取
    庚○○所有之高雄區中小企業銀行存摺1 本（帳號00000000
    000000）、新竹國際商業銀行大湖分行支票13張（票號AA00
    00000 至AA0000000）、 亞太行動電話1 支，得手後攜回上
    開住處藏放。
  (二)按案件曾經判決確定者，應諭知免訴之判決，並得不經言詞
    辯論為之，刑事訴訟法第302 條第1 款、第307 條定有明文
    。又訴訟上所謂一事不再理之原則，關於實質上一罪或裁判
    上一罪，亦均有其適用，最高法院60年臺非字第77號著有判
    例，可資參照。
  (三)查被告曾基於意圖為自己不法所有之概括犯意，於94年4 月
    21日晚上11時10分許，在苗栗市○○路92號前，持其所有之
    鑰匙1 支，竊取黃淑惠所有車牌號碼IIP ─013 號重機車1
    部，得手後留供己用。再於94年9 月9 日5 時許，在苗栗市
    ○○里○○鄰○○街3 號前，以自備鑰匙竊取吳榮光所使用之
    車號IJR-229 號重型機車（車主為吳榮光之妻吳徐尾珍）1
    部得手。上開2 次竊盜犯行，由臺灣高等法院台中分院於94
    年10月27日判處有期徒刑1 年，因不得上訴三審，而於當日
    確定，此有臺灣高等法院台中分院94年度上易字第984 號判
    決、臺灣高等法院被告全國前案紀錄表各1 份，附卷可稽。
    被告於本院準備程序中，除就上開併案(1)部分辯稱，伊當時
    在監獄執行外，坦承有上開併案之(2)(3)(4)竊盜犯行。而上開
    併案(1)(2)(3)(4)竊盜犯行與臺灣高等法院台中分院判決之2 次
    竊盜犯行，時間緊接，且所犯構成要件同一，而犯罪方式均
    係利用機會竊取財物，手法相同，足認上開併案部分(1)(2)(3)
    (4)之竊盜犯行，與前開臺灣高等法院台中分院已判決確定案
    件間有連續犯裁判上一罪之關係，為該確定判決效力所及，
    原應為免訴判決，該部分與本案起訴部分自無裁判上1 罪之
    關係，非起訴效力所及，本院無從併予審理，爰退由臺灣苗
    栗地方法院檢察署檢察官另為適法之處理，附此敘明。
據上論斷，應依刑事訴訟法第273 條之1 第1 項、第299 條第1
項前段，刑法第56條、第321 條第1 項第3 款、第135 條第1 項
、第138 條、第55條、第47條、第51條第1 項第5 款、第38第1
項第2 款，罰金罰鍰提高標準條例第1 條前段，判決如主文。
本案經檢察官劉玉書到庭執行職務。
中    華    民    國    95    年    5     月    12    日
                  刑事第三庭    法  官  吳國聖
以上正本與原本無異。
如不服本判決，應於判決送達後10日內向本院提出上訴狀（應附
繕本）。告訴人或被害人如對於本判決不服者，應具備理由請求
檢察官上訴，其上訴期間之計算係以檢察官收受判決正本之日期
為準。
                                書記官  歐明秀
中    華    民    國    95    年    5     月    12    日
刑法第321條第1項第3款
犯竊盜罪而有左列情形之一者，處 6 月以上、 5 年以下有期徒
刑：
三、攜帶兇器而犯之者。
刑法第135條第1項
對於公務員依法執行職務時，施強暴脅迫者，處 3 年以下有期徒
刑、拘役或 300 元以下罰金。
刑法第138條
毀棄、損壞或隱匿公務員職務上掌管或委託第三人掌管之文書、
圖畫、物品，或致令不堪用者，處5 年以下有期徒刑。


司法院資訊處製作；財團法人民間司法改革基金會備份。
